【裁判字號】    99,交易,711
【裁判日期】    991020
【裁判案由】    過失傷害
【裁判全文】
臺灣臺中地方法院刑事判決             99年度交易字第711號
公  訴  人  臺灣臺中地方法院檢察署檢察官
被      告  乙○○
上列被告因過失傷害案件，經檢察官提起公訴（99年度偵字第19
920號），本院判決如下：
    主    文
乙○○因過失傷害人，處拘役伍拾伍日，如易科罰金，以新臺幣
壹仟元折算壹日。
    犯罪事實
一、乙○○於民國99年2月11日上午11時時，騎乘車牌號碼YJM-9
    36號普通重型機車，沿臺中縣沙鹿鎮○○街由西往東（起訴
    書誤載為由東往西）方向行駛，嗣於同日中午12時許，行經
    該路段24號前，本應注意車前狀況，而依當時情形天氣晴，
    光線為日間自然光線，柏油路面乾燥無缺陷或障礙物，視距
    良好，並無不能注意之情事，竟因與熟識路人打招呼，而疏
    未注意及此，適有甲○○騎乘車牌號碼IXX-478號普通重型
    機車，沿同路、同方向於其前方停等紅燈，乙○○待發覺時
    煞停已不及，因而自後追撞甲○○之機車車尾，致甲○○人
    、車倒地，受有第八胸椎壓迫性骨折之傷害。
二、案經甲○○訴由臺灣臺中地方法院檢察署檢察官偵查起訴。
    理    由
一、按現行刑事訴訟法為保障被告之反對詰問權，排除具有虛偽
    危險性之傳聞證據，以求實體真實之發見，於該法第159條
    第1項明定被告以外之人於審判外之言詞或書面陳述，除法
    律有規定者外，不得作為證據。又被告以外之人於審判外之
    陳述，雖不符前4條之規定（即刑事訴訟法第159條之1至159
    條之4），而經當事人於審判程序同意作為證據，法院審酌
    該言詞陳述或書面陳述作成時之情況，認為適當者，亦得為
    證據；當事人、代理人或辯護人於法院調查證據時，知有刑
    事訴訟法第159條第1項不得為證據之情形，而未於言詞辯論
    終結前聲明異議者，視為有前項之同意，同法第159條之5亦
    定有明文。考其立法意旨在於傳聞證據未經當事人之反對詰
    問予以核實，原則上先予排除。惟若當事人已放棄反對詰問
    權，於審判程序中表明同意該等傳聞證據可作為證據；或於
    言詞辯論終結前未聲明異議，基於尊重當事人對傳聞證據之
    處分權，及證據資料愈豐富，愈有助於真實發見之理念，且
    強化言詞辯論主義，使訴訟程序得以順暢進行，上開傳聞證
    據亦均具有證據能力。本件以下所引之言詞及書面陳述，業
    經本院審理時予以提示並告以要旨，分別經檢察官及被告表
    示意見，當事人已知該等陳述乃傳聞證據，均未於言詞辯論
    終結前對該等證據內容異議，依上開規定，本院審酌該等證
    據作成時，並無人情施壓或干擾，亦無不當取供之情形，認
    為以之作為本案之證據亦屬適當，是該等證據自均具有證據
    能力，合先敘明。
二、上開犯罪事實，業據被告乙○○迭於警詢、偵查及本院審理
    時均坦承不諱，核與證人即告訴人甲○○於警詢時證述之情
    節相符，並有臺中縣警察局道路交通事故當事人登記聯單、
    光田綜合醫院所出具之診斷證明書、道路交通事故現場圖、
    道路交通事故調查報告表（一）（二）、臺中縣警察局清水
    分局沙鹿交通分（小）隊處理道路交通事故談話紀錄表、臺
    中縣警察局道路交通事故初步分析研判表各1份、照片11張
    在卷為憑，堪認被告上開自白核與事實相符，洵堪採信。
三、按汽車行駛時，駕駛人應注意車前狀況及兩車併行之間隔，
    並隨時採取必要之安全措施，道路交通安全規則第94條第3
    項定有明文。又所謂汽車，指在道路上不依軌道或電力架線
    而以原動機行駛之車輛（包括機器腳踏車），此亦有道路交
    通安全規則第2條第1項第1款定有明文。被告為已考領駕照
    之駕駛人，自應注意上述道路交通安全規則之規定，而依附
    卷之道路交通事故調查報告表（一）（二）所載，本件車禍
    發生時，天氣晴，光線為日間自然光線，柏油路面乾燥無缺
    陷或障礙物，視距良好等情況，被告並無不能注意之情事，
    竟疏未注意及此，而自後方追撞前方停等紅燈之告訴人所騎
    乘機車而肇事，其對本件事故之發生為有過失，至為明確。
    又告訴人因本件車禍受有上開傷害，被告上開過失行為與告
    訴人所受傷害間，亦顯具有相當因果關係。被告雖辯稱其車
    速沒有很快，時速僅5公里，只是碰撞並非追撞云云，惟查
    ，告訴人確因被告駕車從後方碰撞，因而人車倒地並受有前
    述傷害等情，業據告訴人指訴甚詳，並為被告所不否認，則
    案發當時被告之車速若干、撞擊力道如何，僅足供本院量刑
    之參考，尚無解於被告上開過失責任之認定，附此敘明。從
    而，本件事證已臻明確，被告上開過失傷害之犯行堪予認定
    。
四、核被告所為，係犯刑法第284條第1項前段之過失傷害罪。爰
    審酌本件車禍係因被告未注意車前狀況，追撞前方停等紅燈
    車輛所致，被告過失情節非輕，且告訴人因而受有第八胸椎
    壓迫性骨折之傷害，已影響其日常生活，所生損害亦匪淺，
    惟參酌被告並無前科，素行良好，有臺灣高等法院被告前案
    紀錄表可按，被告犯後亦坦承犯行，態度尚佳，其雖尚未與
    告訴人達成民事和解，然係因雙方對和解金額認知差距懸殊
    ，暨斟酌被告已先行賠償告訴人部分醫療費用及被告所願賠
    償予告訴人之金額等一切情狀，量處如主文所示之刑，並諭
    知如易科罰金之折算標準。
據上論斷，應依刑事訴訟法第299條第1項前段，刑法第284條第1
項前段、第41條第1項前段，刑法施行法第1條之1第1項、第2項
前段，判決如主文。
本案經檢察官丙○○到庭執行職務。
中    華    民    國     99    年    10    月   20    日
                  交通法庭     法  官  簡璽容
以上正本證明與原本無異。
如不服本判決，應於判決送達後10日內，向本院提出上訴書狀，
上訴書狀應「敘述具體上訴理由」，並按他造當事人之人數附繕
本。「切勿逕送上級法院」。
                               書記官  張雅如
中    華    民    國     99    年    10    月   20    日
附錄本案論罪科刑法條全文：
中華民國刑法第284條
（過失傷害罪）
因過失傷害人者，處6月以下有期徒刑、拘役或5百元以下罰金，
致重傷者，處1年以下有期徒刑、拘役或5百元以下罰金。
從事業務之人，因業務上之過失傷害人者，處1年以下有期徒刑
、拘役或1 千元以下罰金，致重傷者，處 3 年以下有期徒刑、
拘役或2千元以下罰金。

司法院資訊處製作；財團法人民間司法改革基金會備份。
